# 上市公司收购非上市公司要审几年的报表

提问人：denghaifu 时间：2014-08-02 10:24:39
上市公司收购非上市公司要审几年的报表，要审计被收购单位几年的报表，是三年还是一年？

回答人：chenyiwei
根据是否属于重大资产重组，以及是否需经过股东大会作出决议而定。 1 、构成借壳上市的，审核标准等同于IPO，要求审计三年一期。 2 、构成重大资产重组但不构成借壳上市的，要求审计二年一期。 3 、不构成重大资产重组的，按股票上市规则第九章规定办理。其中，按上市规则第9.3条规定需上股东大会的，应根据9.7条规定，上市公司应当提供具有执行证券、期货相关业务资格的会计师事务所，按照企业会计准则对交易标的最近一年又一期的财务会计报告出具审计报告，审计截止日距审议该交易事项的股东大会召开日不得超过六个月。